【裁判字號】    98,事聲,43
【裁判日期】    980923
【裁判案由】    消債聲明異議
【裁判全文】
臺灣高雄地方法院民事裁定              98年度事聲字第43號
聲  請  人  安泰商業銀行股份有限公司
法定代理人  甲○○
相  對  人  乙○○
上列異議人與債務人呂欣親間消費者債務清理事件，異議人對於
民國98年7月28日本院97年度司執消債更字第306號所為更生方案
認可之裁定提出異議，本裁定如下：
    主  文
異議駁回。
異議費用由異議人負擔。
    理  由
一、按消費者債務清理條例之制定，乃為使負債務之消費者得依
    本條例所定程序清理其債務，以調整其與債權人及其他利害
    關係人之權利義務關係，保障債權人之公平受償，謀求消費
    者經濟生活之更生，進而健全社會經濟之發展，消費者債務
    清理條例第一條訂有明文。而債務人有虛報債務、隱匿財產
    ，或對於債權人中之一人或數人允許額外利益，情節重大，
    法院應不認可更生方案，消費者債務清理條例第63條第1 項
    亦有明文。
二、本件異議要旨略以：相對人於95年8 月申請債務協商後，每
    月14,536元之協商款已依約履行至98年4 月，顯見該協商金
    額相對人必可負擔。又相對人工作並無變更，扶養父母之事
    實於95年債務協商當時即已存在，是相對人並無不可歸責事
    由，本院認可之更生方案與其能力相差甚遠，對債權人甚非
    公允，爰依法提出異議等語。
三、惟查，消費者債務清理條例之制定，乃為使負債務之消費者
    得依本條例所定程序清理其債務，保障債權人之公平受償，
    以謀求消費者經濟生活之更生，故除有第63條所定之情形外
    ，法院得斟酌裁量認可更生方案。爰審酌本院98年度司執消
    債更字第306號所認可之更生方案，債務人所積欠之無擔保
    及無優先權之債務總額為1,405,463元，債務人平均每月收
    入為17,920元至19,420元不等，每月個人必要開支8,064元
    外，尚需支付其父母之扶養費用4,500元，平均月支出約為
    12, 627元，可支配餘額僅為5,293元至6,793元。債務人所
    提更生案方案中已載明願每月清償6,000元，而在清償96個
    月後，全體債權人之債權已可受償逾4成。復參酌債務人所
    提出之更生方案，債務人已盡其最大之努力及誠信，該清償
    方案之清償條件核屬公允、適當、可行，且無同條例第63條
    所定不應認可之消極事由存在。異議人雖主張債務人並無不
    可歸責事由而毀諾，逕依本院認可之更生方案清償，對債權
    人非屬公允云云，然消費者債務清理條例訂立之目的，乃在
    於使陷於經濟上困境之消費者，得藉更生程序妥適調整其與
    債權人及其他利害關係人之權利義務關係，保障債權人之公
    平受償，並謀求消費者經濟生活之更生，而本院為保障債權
    人之公平受償，以謀求消費者經濟生活之更生，業已於認可
    更生方案之裁定理由中詳述，債權人受償權亦以受相當之保
    障。本件並無不得認可更生方案之情形及本院認為更生條件
    應屬公允之理由，況還款期間及還款總金額並非判斷更生方
    案是否公允之唯一標準，且本件更生方案亦無不公允之情事
    。是異議人執前詞指摘原裁定為不當，求予廢棄，為無理由
    ，應予駁回。
四、依消費者債務清理條例第15條、民事訴訟法第240 條之4 第
    3 項後段、第78條，裁定如主文。
中    華    民    國    98    年    9     月    23    日
              民事第四庭    法      官  陳樹村
上為正本係照原本作成
如不服本裁定，應於裁定送達後10日內，以書狀向本院提出抗告
，並繳納抗告費新臺幣1千元
中    華    民    國    98    年    9     月    23    日
                            書  記  官  葉姿敏


司法院資訊處製作；財團法人民間司法改革基金會備份。
